臺灣士林地方法院刑事判決　　　　　　　96年度易字第1217號
公　訴　人　臺灣士林地方法院檢察署
被　　　告　乙○○
上列被告因違反保護令罪等案件，經檢察官提起公訴（96年度偵
字第6096號），本院判決如下：
    主  文
乙○○違反法院依家庭暴力防治法第拾肆條第壹、貳項禁止其實
施家庭暴力行為、禁止直接或間接騷擾被害人之行為之裁定，處
有期徒刑貳月，如易科罰金以新臺幣壹仟元折算壹日，減為有期
徒刑壹月，如易科罰金以新臺幣壹仟元折算壹日。
    事  實
一、乙○○係甲○○之前夫，２人有家庭暴力防治法第３條第１
    款之家庭成員關係，緣台灣台北地方法院（起訴書誤為本院
    ，應予更正）於民國９５年６月５日，依家庭暴力防治法第
    拾肆條第壹、貳項規定，以９５年度家護字第２７５號民事
    通常保護令裁定，令乙○○不得對甲○○實施身體或精神上
    不法侵害之行為，亦不得直接或間接對於甲○○為騷擾、通
    話之聯絡行為。詎乙○○收受上開裁定後，仍於９６年４月
    １５日上午９時許，在臺北市○○區○○路１２４號甲○○
    擺設之攤位前，基於公然侮辱及違反保護令之犯意，公然以
    「幹你娘」、「賤女人」等不雅言詞辱罵甲○○，再以徒手
    敲擊甲○○頭部（未成傷）之方式，騷擾甲○○。
二、案經甲○○訴由臺北市政府警察局內湖分局報請臺灣士林地
    方法院檢察署檢察官偵查起訴。
    理  由
一、訊據被告固不諱言於上開時地以「幹你娘」辱罵告訴人甲○
    ○等情，惟辯稱：沒罵「賤女人」，也沒出手打，而且是告
    訴人叫伊過去等語，經查：上開事實，業據告訴人甲○○指
    訴稽詳（偵卷第8-9 頁，第17頁），核與證人陳凱文證述相
    符（偵卷第21頁），參酌被告自承出言辱罵告訴人等情，足
    認告訴人指訴為有依據，堪予採信，被告空言所辯，尚不足
    採，此外，台灣台北地方法院於民國９５年６月５日，依家
    庭暴力防治法第拾肆條第壹、貳項，以９５年度家護字第２
    ７５號民事通常保護令裁定，令乙○○不得對甲○○實施身
    體或精神上不法侵害之行為，亦不得直接或間接對於甲○○
    為騷擾、通話之聯絡行為等情，有上開裁定附卷可參（偵卷
    第13頁），事證明確，被告犯行，洵堪認定。
二、核被告所為，係犯刑法第３０９條第１項之公然侮辱罪及家
    庭暴力防治法第６１條第１，２款之禁止實施家庭暴力及禁
    止騷擾違反保護令之罪。被告於時空緊密下，接連違反保護
    令禁止實施家庭暴力及禁止騷擾之行為，固為自然意義數行
    為，惟於刑法之評價，當評價為一行為，公訴人認係數罪併
    罰，尚有誤會。被告之上開行為，同時觸犯刑法公然侮辱罪
    及家庭暴力防治法第６１條之罪，為想像競合犯，應依刑法
    第５５條規定，從一重家庭暴力防治法第６１條之罪處斷。
    爰審酌被告無視法院核發之通常保護令，竟又騷擾毆打告訴
    人，事後已坦承部分犯行，及其素行、生活狀況、智識程度
    ，檢察官求刑貳月等一切情狀，量處如主文所示之刑，又被
    告係於96年4 月24日以前犯本罪，應依中華民國96年罪犯減
    刑條例第2 條第1 項第3 款之規定減其宣告刑期2 分之1 。
    且諭知易科罰金之折算標準。
三、被告接受保護令後，家庭暴力防治法已於96年3 月28日修正
    公布，舊法第50條調整後列為新法之第61條，新法第61條僅
    將條文中「違反法院依第13條、第15條所為下列之裁定」依
    照修法時條號之變動修正為「違反法院依第14條第1 項、第
    16條第3 項所為之下列裁定」，實質上並無變更，且被告違
    反保護令行為係在新法，故不生新舊法比較之問題，自應逕
    行適用裁判時即修正後之規定，附此敘明。
據上論斷，依刑事訴訟法、第299 條第1 項前段、家庭暴力防治
法第61條第1 ，2 款，中華民國96年罪犯減刑條例第2 條第1 項
第3 款、第7 條、第9 條，刑法第11條前段、第309 條，第55條
，41條第1 項前段，刑法施行法第1 之1 條，判決如主文。
本案經檢察官黃德松到庭執行職務
中　　華　　民　　國　　96　　年　　8 　　月　　14　　日
                  刑事第五庭法  官  周政達
以上正本證明與原本無異。
如不服本判決，應於判決送達後10日內，向本院提出上訴狀。
                            書記官  陳佳伶
中　　華　　民　　國　　96　　年　　8 　　月　　14　　日
附錄本案所犯法條全文
家庭暴力防治法第61條
違反法院依第14條第1項、第16條第3項所為之下列裁定者，為本
法所稱違反保護令罪，處3年以下有期徒刑、拘役或科或併科新
臺幣10萬元以下罰金：
一、禁止實施家庭暴力。
二、禁止騷擾、接觸、跟蹤、通話、通信或其他非必要之聯絡行
    為。
三、遷出住居所。
四、遠離住居所、工作場所、學校或其他特定場所。
五、完成加害人處遇計畫。
中華民國刑法第309條第1項
（公然侮辱罪）
公然侮辱人者，處拘役或 9 仟元以下罰金。
